---
title: "Lista de agrupamentos"
author: "Davi Wentrick Feijó"
date: "2023-07-16"
output: 
  rmdformats::downcute:
    self_contained: true
    thumbnails: false
    lightbox: true
    gallery: false
    highlight: tango
    toc_depth : 4
  html_document:
    toc: false
    toc_depth: 5
    toc_float: true
---

```{r setup, include=FALSE}
knitr::opts_chunk$set(echo = TRUE)
pacman::p_load(cluster,mclust,andrews,graphics,gclus)
```


## 76. Johnson e Wichern - Exercício 12.3. 

Sabemos que o $r$ (correlacao) pode ser obtido por meio da seguinte formula:

$$
r = \frac{\sum (x_i-\bar{x})(y_i-\bar{y})}{\sqrt{\sum (x_i-\bar{x})^2(y_i-\bar{y})^2}}
$$

Sabemos que:

$$
\bar{x} = \frac{a+b}{p} \ \ \ \ \ \ \bar{y} = \frac{a+c}{p}
$$
$$
x_1 = a+b \ \ \ \ \ \ \ x_2 = b+c
$$
$$
y_1 = a+c \ \ \ \ \ \ \ y_2 = b+d
$$
onde $p$ é o total:

$$
p = a+b+c+d
$$

Agora vamos encontrar os seguintes resultados:

$$
\sum (x_i-\bar{x})^2 = (a+b)(1-\frac{a+b}{p})^2 + (c+d)(0-\frac{a+b}{p})^2 = \frac{(a+b)+(c+d)}{p}
$$
$$
\sum (x_i-\bar{x})^2 = (a+c)(1-\frac{a+c}{p})^2 + (b+d)(0-\frac{a+c}{p})^2 = \frac{(a+c)+(b+d)}{p}
$$
$$
\sum (x_i-\bar{x})(y_i-\bar{y}) = \sum (x_iy_i-y_i\bar{x}-x_i\bar{y}+\bar{x}\bar{y})
$$
$$
 \sum (x_iy_i-y_i\bar{x}-x_i\bar{y}+\bar{x}\bar{y}) = a + \frac{(a+c)+(a+b)}{p} - \\ \frac{(a+b)+(a+c)}{p} + p \frac{(a+b)+(a+c)}{p^2} + \\ \frac{a(a+b+c+d)-(a+c)(a+b)}{p} = \frac{ad-bc}{p}
$$

Com isso podemos chegar:

$$
r = \frac{\sum (x_i-\bar{x})(y_i-\bar{y})}{\sqrt{\sum (x_i-\bar{x})^2(y_i-\bar{y})^2}} = \frac{\frac{ad-bc}{p}}{\sqrt{(\frac{(a+b)+(c+d)}{p})(\frac{(a+c)+(b+d)}{p})}}
$$
$$
r = \frac{\frac{ad-bc}{p}}{\sqrt{(\frac{(a+b)+(c+d)}{p})(\frac{(a+c)+(b+d)}{p})}} = \frac{\frac{ad-bc}{p}}{(\frac{(a+b)+(c+d)+(a+c)+(b+d)}{p^2})}
$$
$$
r = \frac{\frac{ad-bc}{p}}{(\frac{(a+b)+(c+d)+(a+c)+(b+d)}{p^2})} = \frac{ad-bc}{[(a+b)+(c+d)+(a+c)+(b+d)]^{1/2}}
$$

## 77. Johnson e Wichern - Exercício 12.5.


```{r}
m <- matrix(c(0 ,1,11,5,
              1 ,0,2,3,
              11,2,0,4,
              5 ,3,4,0),nrow=4,byrow = T)

(d <- as.dist(m))
```

### a) Ligacao Simples
```{r}
hcs <- hclust(d, "single")

plot(hcs, hang = -1, cex.axis=1.2, cex.lab = 1.5, 
     xlab="Single", main="Dendograma")
```


### b) Ligacao Completa


```{r}
hcc <- hclust(d, "complete")

plot(hcc, hang = -1, cex.axis=1.2, cex.lab = 1.5, 
     xlab="Complete", main="Dendograma")
```

### c) Media
```{r}
hcc <- hclust(d, "average")

plot(hcc, hang = -1, cex.axis=1.2, cex.lab = 1.5, 
     xlab="Average", main="Dendograma")
```


## 78. Johnson e Wichern - Exercício 12.6

```{r}
m <- matrix(c(0 ,4,6,1,6,
              4 ,0,9,7,3,
              6 ,9,0,10,5,
              1 ,7,10,0,8,
              6 ,3,5,8,0),nrow=5,byrow = T)

(d <- as.dist(m))
```

### a) Ligacao Simples
```{r}
hcs <- hclust(d, "single")

plot(hcs, hang = -1, cex.axis=1.2, cex.lab = 1.5, 
     xlab="Single", main="Dendograma")
```


### b) Ligacao Completa


```{r}
hcc <- hclust(d, "complete")

plot(hcc, hang = -1, cex.axis=1.2, cex.lab = 1.5, 
     xlab="Complete", main="Dendograma")
```

### c) Media
```{r}
hcc <- hclust(d, "average")

plot(hcc, hang = -1, cex.axis=1.2, cex.lab = 1.5, 
     xlab="Average", main="Dendograma")
```


## 79. Johnson e Wichern - Exercício 12.7

```{r}
m <- matrix(c(1 ,0.63,0.51,0.12,0.16,
              0.63 ,1,0.57,0.32,0.21,
              0.51 ,0.57,1,0.18,0.15,
              0.12 ,0.32,0.18,1,0.68,
              0.16 ,0.21,0.15,0.68,1),nrow=5,byrow = T)

colnames(m) <- c("JP Morgan","Citibank","Wells Fargo","Royal DutchShell","Exxon Mobil")
rownames(m) <- c("JP Morgan","Citibank","Wells Fargo","Royal DutchShell","Exxon Mobil")


(d <- as.dist(m))
```

### a) Ligacao Simples
```{r}
hcs <- hclust(d, "single")

plot(hcs, hang = -1, cex.axis=1.2, cex.lab = 1.5, 
     xlab="Single", main="Dendograma")
```


### b) Ligacao Completa


```{r}
hcc <- hclust(d, "complete")

plot(hcc, hang = -1, cex.axis=1.2, cex.lab = 1.5, 
     xlab="Complete", main="Dendograma")
```

### c) Media
```{r}
hcc <- hclust(d, "average")

plot(hcc, hang = -1, cex.axis=1.2, cex.lab = 1.5, 
     xlab="Average", main="Dendograma")
```


## 80. Johnson e Wichern - Exercício 12.11

```{r}
x1 = c(5,1,-1,3)
x2 = c(4,-2,1,1)
dados = data.frame(x1,x2)

kc = data.frame(dados[c(1,2),])

cl1 <- kmeans(dados, centers = kc)

plot(dados, pch=19,cex=1)

plot(dados, col = cl1$cluster)
points(cl1$centers, col = 1:2, pch = 19, cex=2)
```


## 81. Johnson e Wichern - Exercício 12.12

```{r}
x1 = c(5,1,-1,3)
x2 = c(4,-2,1,1)
dados = data.frame(x1,x2)

kc = data.frame(dados[c(1,3),])

cl1 <- kmeans(dados, centers = kc)

plot(dados, pch=19,cex=1)

plot(dados, col = cl1$cluster)
points(cl1$centers, col = 1:2, pch = 19, cex=2)
```



## 82. Johnson e Wichern - Exercício 12.13


## 83. Considere o seguinte conjunto de 22 pontos (x, y).

```{r}
ponto = c(1:22)
x = c(1,2,2,2,3,7,12,13,13,14,14,15,7,6,7,8,6,7,8,6,7,8)
y = c(9,10,9,8,9,14,9,10,8,10,8,9,7,3,3,3,2,2,2,1,1,1)

dados = data.frame(ponto,x,y)
```
```{r echo=FALSE}
dados
```


### (a) Plote o gráfico de dispersão para o conjunto de pontos. Quantos e quais grupos você indicaria através do gráfico.

```{r}
plot(dados$x,dados$y)
```
### (b) Construa a matriz de distâncias D, calculando as distâncias Euclidiana, de Manhattan e Mahalanobis. Compare os resultados. Explique a razão de possíveis diferenças nos resultados para as três distâncias.

```{r}
(d1 <- dist(dados[,c(2,3)],method="euclidean",diag=F))
(d2 <- dist(dados[,c(2,3)],method="manhattan",diag=F))
```

### (c) Utilize os algoritmos de ligação simples e média, e obtenha os respectivos dendogramas. Em cada caso indique sua escolha para o número de grupos e liste os elementos de cada grupo. Os dendogramas obtidos são únicos? Justifique.

```{r}
par(mfrow=c(1, 2))
hcs <- hclust(d1, "single")
plot(hcs, hang = -1, cex.axis=1.2, cex.lab = 1.5, 
     xlab="Single", main="Dendograma")

hcc <- hclust(d1, "average")
plot(hcc, hang = -1, cex.axis=1.2, cex.lab = 1.5, 
     xlab="Average", main="Dendograma")

```

```{r}
par(mfrow=c(1, 2))
hcs <- hclust(d2, "single")
plot(hcs, hang = -1, cex.axis=1.2, cex.lab = 1.5, 
     xlab="Single", main="Dendograma")

hcc <- hclust(d2, "average")
plot(hcc, hang = -1, cex.axis=1.2, cex.lab = 1.5, 
     xlab="Average", main="Dendograma")

```

### (d) Descreva e aplique o algoritmo de k-means para agrupar estes dados. Apresente os
resultados e discuta.

```{r}
cl1 <- kmeans(dados[,c(2,3)],4)

plot(dados[,c(2,3)], pch=19)

plot(dados[,c(2,3)], col = cl1$cluster)

```

## 84. Seis variáveis são medidas de 100 notas genuínas e 100 notas falsificadas (Flury and Riedwyl, 1988.)

```{r echo=FALSE}
data(bank)
head(bank)
```


### (a) Calcule as médias de cada variável em cada população (notas verdadeiras e falsificadas). Obtenha também a matriz de variância-covariâncias Σ em cada população. Obtenha um face plot de cada população utilizando os valores médios. Compare os resultados númericos com os gráficos. Discuta. Utilize o face plot para comparar os valores médios das variáveis para notas verdadeiras e notas falsas. Discuta os resultados. 


Medidas resumo das notas verdadeiras
```{r}
summary(bank[bank$Status == 0,])
```
Medidas resumo das notas falsas

```{r}
summary(bank[bank$Status == 1,])
```

### (b) Utilize um método de agrupamento para verificar se é possível distiguir as notas falsas das verdadeiras, imaginando que você não soubesse se 100 últimas notas eram verdadeiras.

```{r}
cl1 <- kmeans(bank,2)

plot(bank, pch=19)
```
Podemos notar pela matriz de dispersao das variaveis do banco que a diagonal da nota parece agrupar bem as observacoes em relacao as outras variaveis. Por isso optou-se por plotar a matriz de dispersao da Diagonal da nota pela largura da parte superior.

```{r}
plot(bank[,c(6,7)], col = cl1$cluster)
```

Podemos perceber que esta bem dividido com apenas uma observacao ficando agrupada no cluster errado

### (c) Compare os resultados do agrupamento anterior com o agrupamento por mistura de normais

```{r echo=FALSE}
n <- length(bank[,1])
bank_den <- densityMclust(bank[,c(6,7)], model="EII", G = 2)
```


### (d) Utilize o Índice Ajustado de Rand para comparar seu agrupamento das 200 notas com a verdadeira classificação em genuínas e falsas. Avalie a qualidade do agrupamento.

Comparando os resultados do k-mean com a verdadeira calssificacao 
```{r}
adjustedRandIndex(cl1$cluster,bank$Status)
```

Comparando os resultados da mistura de normais com a verdadeira calssificacao 
```{r}
adjustedRandIndex(cl1$cluster,bank_den$classification)
```


