---
title: "Lista Correlação Canonica"
author: "Davi Wentrick Feijó - 200016806"
date: "2023-06-27"
output: 
  rmdformats::downcute:
    self_contained: true
    thumbnails: false
    lightbox: true
    gallery: false
    highlight: tango
    toc_depth : 4
  html_document:
    toc: false
    toc_depth: 5
    toc_float: true
---

```{r setup, include=FALSE}
knitr::opts_chunk$set(echo = TRUE)
pacman::p_load(tidyverse,psych,readxl,data.table,Matrix,knitr,rmdformats,CCA,yacca)
diabetes_data <- read_excel("diabetes_data.xlsx")
```

### 71) Johnson e Wichern - Exercício 10.1

Colocando os dados:
```{r}
covyy <- matrix(c(100, 0, 0, 1),2,2)
covyx <- matrix(c( 0, .95, 0, 0), 2, 2)
covxy <- t(covyx)
covxx <- matrix(c(1, 0, 0, 100),2,2)
```

Visualizando a matriz completa:
```{r}
v1 <- cbind(covyy,covyx)
v2 <- cbind(covxy,covxx)
covyx <- rbind(v1,v2)
covyx
```
Formula usada pelo professor para passar a matriz de covariancia para correlalção
```{r}
rho <- solve(diag(sqrt(diag(covyx)))) %*% covyx %*% solve(diag(sqrt(diag(covyx))))
rho
```
Funcao no R que obtem o mesmo resultado:
```{r}
rho = cov2cor(covyx)
rho
```
Criando nossas particoes da matriz de correlação
```{r}
rhoyy <- rho[1:2,1:2]
rhoyx <- rho[1:2,3:4]
rhoxy <- rho[3:4,1:2]
rhoxx <- rho[3:4,3:4]
```

Agora precisamos encontrar nosso U, para isso vamos ter que fazer os seguintes calculos:


$$
\rho_{yy}^{-1/2}\rho_{yx}\rho_{xx}^{-1}\rho_{xy}\rho_{yy}^{-1/2}
$$
Obs: como estamos trabalhando com a matriz de correlação usamos $\rho$ se fosse de covariancia seria $\Sigma$


$$
U_k = A^T_k Y = e^T_k \rho_{yy}^{-1/2} Y
$$
onde $e_k$ é o nosso k-ésimo autovetor obtido ao aplicar o SVD no resultado da primeira formula

Para calcular $\rho_{yy}^{-1/2}$ vamos usar o SVD onde iremos tirar a raiz da diagonal dos autovalores e inverter a mesma e depois reconstruir a matriz para obter o resultado desejado:
```{r}
rhoyysvd <- svd(rhoyy) 
rhoyy_sqinv <- rhoyysvd$u %*% solve(diag(sqrt(rhoyysvd$d))) %*% t(rhoyysvd$v)
```

Agora calculamos $\rho_{xx}^{-1}$
```{r}
solve(rhoxx) 
```

Agora podemos calcular o resultado completo:

```{r}
mrhoy <- rhoyy_sqinv %*% rhoyx %*% solve(rhoxx) %*% rhoxy %*% rhoyy_sqinv
mrhoy
```

Em seguida devemos aplicar o SVD no resultado obtido:
```{r}
mrhoysvd <- svd(mrhoy)
```

Vamos pegar os autovalores de $\rho$ obtidos pelo SVD
```{r}
rho12 <- mrhoysvd$d[1]

rho22 <- mrhoysvd$d[2]
```

Em seguida vamos calcular nosso $a_1$
```{r}
a1 <- rhoyy_sqinv %*% mrhoysvd$u[,1]
a1
```


Em seguida vamos encontrar nosso V, para isso vamos ter que fazer os seguintes calculos:


$$
\rho_{xx}^{-1/2}\rho_{xy}\rho_{yy}^{-1}\rho_{yx}\rho_{xx}^{-1/2}
$$
Obs: como estamos trabalhando com a matriz de correlação usamos $\rho$ se fosse de covariancia seria $\Sigma$


$$
V_k = b^T_k Y = f^T_k \rho_{xx}^{-1/2} X
$$
onde $f_k$ é o nosso k-ésimo autovetor obtido ao aplicar o SVD no resultado da primeira formula

Para calcular $\rho_{xx}^{-1/2}$ vamos usar o SVD onde iremos tirar a raiz da diagonal dos autovalores e inverter a mesma e depois reconstruir a matriz para obter o resultado desejado:
```{r}
rhoxxsvd <- svd(rhoxx) 
rhoxx_sqinv <- rhoxxsvd$u %*% solve(diag(sqrt(rhoxxsvd$d))) %*% t(rhoxxsvd$v)

```

Agora calculamos $\rho_{yy}^{-1}$
```{r}
solve(rhoyy) 
```

Agora podemos calcular o resultado completo:

```{r}
mrhox <- rhoxx_sqinv %*% rhoxy %*% solve(rhoyy) %*% rhoyx %*% rhoxx_sqinv
mrhox
```

Em seguida devemos aplicar o SVD no resultado obtido:
```{r}
mrhoxsvd <- svd(mrhox)
```

Vamos pegar os autovalores de $\rho$ obtidos pelo SVD
```{r}
rho21 <- mrhoysvd$d[1]

rho11 <- mrhoysvd$d[2]
```

Em seguida vamos calcular nosso $b_1$
```{r}
b1 <- rhoxx_sqinv %*% mrhoxsvd$u[,1]
b1
```


Com o nosso $a_1$ e $b_1$ podemos calcular a correlação canonica:

vamos obter a raiz dos autovalores obtidos, vale notar que pode ser tanto da equacao usada para encontrar $a_1$ quanto para que usamos para obter $b_1$
```{r}
rho1 <- sqrt(rho12) #primeiro autovalor obtido da na conta de a1
rho2 <- sqrt(rho22) #segundo autovalor
```


```{r}
rho1
rho2
```

```{r}
rho1 <- sqrt(rho21) #primeiro autovalor obtido na conta de b1
rho2 <- sqrt(rho11) #segundo autovalor
```

```{r}
rho1
rho2
```

Agora podemos calcular nosso U e V:


```{r}
a1
```


```{r}
b1
```


$$
U = a_1^t Y
$$

$$
V = b_1^t X
$$

Sabemos por informaçoes dadas pelo problema que $Y = [x_1,x_2]$ e $X = [x_1,x_2]$. Logo ao realizar as contas vamos obter:

$$
U = a_1^t Y = 0 \times X_1 + 1 \times X_2 = X_2
$$


$$
V = b_1^t Y = 1 \times X_1 + 0 \times X_2 = X_1
$$



### 72) Johnson e Wichern - Exercício 10.2

Matriz particionada:
```{r}
covyy <- matrix(c(8,2,2,5),2,2,byrow = TRUE)
covyx <- matrix(c(3,1,-1,3), 2, 2,byrow = TRUE)
covxy <- t(covyx)
covxx <- matrix(c(6,-2,-2,7),2,2,byrow = TRUE)
```

Matriz Completa
```{r}
v1 <- cbind(covyy,covyx)
v2 <- cbind(covxy,covxx)
```


```{r}
covyx <- rbind(v1,v2)
covyx
```

Covertendo para correlação:

```{r}
rho = cov2cor(covyx)
rho
```

Criando nossas particoes da matriz de correlação
```{r}
rhoyy <- rho[1:2,1:2]
rhoyx <- rho[1:2,3:4]
rhoxy <- rho[3:4,1:2]
rhoxx <- rho[3:4,3:4]
```

#### a)

Calculo $a_1$
```{r}
rhoyysvd <- svd(rhoyy) 
rhoyy_sqinv <- rhoyysvd$u %*% solve(diag(sqrt(rhoyysvd$d))) %*% t(rhoyysvd$v)

mrhoy <- rhoyy_sqinv %*% rhoyx %*% solve(rhoxx) %*% rhoxy %*% rhoyy_sqinv
mrhoysvd <- svd(mrhoy)
rho12 <- mrhoysvd$d[1]

rho22 <- mrhoysvd$d[2]

a1 <- rhoyy_sqinv %*% mrhoysvd$u[,1]
a1
```

Calculo $b_1$
```{r}
rhoxxsvd <- svd(rhoxx) 
rhoxx_sqinv <- rhoxxsvd$u %*% solve(diag(sqrt(rhoxxsvd$d))) %*% t(rhoxxsvd$v)
mrhox <- rhoxx_sqinv %*% rhoxy %*% solve(rhoyy) %*% rhoyx %*% rhoxx_sqinv
mrhoxsvd <- svd(mrhox)
rho21 <- mrhoysvd$d[1]
rho11 <- mrhoysvd$d[2]
b1 <- rhoxx_sqinv %*% mrhoxsvd$u[,1]
b1
```

Resultado da correlação canonica
```{r}
rho1 <- sqrt(rho12)
rho2 <- sqrt(rho22)

rho1
rho2
```



#### b)

Vamos calcular $U_1$ e $V_1$ lembrando que a formula é:

$$
U = a_1^t Y
$$

$$
V = b_1^t X
$$
Sabemos que $a_1$ e $b_1$ é:

```{r}
a1
```

```{r}
b1
```
Sabemos que $Y = [x_1, x_2]$ e $X = [x_1, x_2]$. Logo ao realizar as contas vamos obter:

$$
U_1 = a_1^t Y = -0.8961 \times X_1 + 0.8099 \times X_2 
$$



$$
V_1 = b_1^t Y = -0.8933 \times X_1 + 0.2515 \times X_2  
$$
Vamos calcular $U_2$ e $V_2$

```{r}
a2 <- rhoyy_sqinv %*% mrhoxsvd$u[,2]
b2 <- rhoxx_sqinv %*% mrhoxsvd$u[,2]
```

```{r}
a2
```

```{r}
b2
```

$$
U_2 = a_2^t Y = 0.2480 \times X_1 + 0.8934 \times X_2 
$$

$$
V_2 = b_2^t Y = 0.5542 \times X_1 + 1.0207 \times X_2  
$$

#### c)




### 73) Johnson e Wichern - Exercício 10.9 - Itens (a) e (c)


#### a)


#### c)


### 74) Johnson e Wichern - Exercício 10.10


### 75) Rencher e Christensen - Problema 11.8. (Diabetes Data)

#### a)

```{r}
colnames(diabetes_data) = c("y1","y2","x1","x2","x3")
diabetes_data = diabetes_data %>%
  mutate(y1 = as.numeric(y1))
```

Nosso X e Y que sao os grupos que queremos ver a correlacao 
```{r}
Y = diabetes_data[, 1:2] ## y variables                                                                                                                                     
X = diabetes_data[, 3:5] ## x variables
```

Calculando nossa matriz particionada
```{r}
totalCov = cov(diabetes_data)                                                                                                                                                
Cyy = totalCov[1:2, 1:2]                                                                                                                                               
Cxx = totalCov[3:5, 3:5]                                                                                                                                               
Cyx = totalCov[1:2, 3:5]                                                                                                                                               
Cxy = totalCov[3:5, 1:2]
```

Calculando a inversa usando o SVD
```{r}
Cxx_svd = svd(Cxx)
CxxInvSq =  Cxx_svd$u %*% solve(diag(sqrt(Cxx_svd$d))) %*% t(Cxx_svd$v)   
```


```{r}
Cyy_svd = svd(Cyy)
CyyInvSq = Cyy_svd$u %*% solve(diag(sqrt(Cyy_svd$d))) %*% t(Cyy_svd$v) 
```

Com isso podemo resolver a equação e aplica o SVD no resultado tanto para X quanto para Y
```{r}
Cy <- CyyInvSq %*% Cyx %*% solve(Cxx) %*% Cxy %*% CyyInvSq   

Cy_svd <- svd(Cy)
```

```{r}
Cx <- CxxInvSq %*% Cxy %*% solve(Cyy) %*% Cyx %*% CxxInvSq   

Cx_svd <- svd(Cx)
```

Podemos usar tanto a diagonal do SVD aplicada no Cx quanto no Cy
```{r}
rho12 <- Cy_svd$d[1]

rho22 <- Cy_svd$d[2]
```


```{r}
rho12
rho22
```
Para calcular o resutlado final da correlacao devemos tirar a raiza dos autovalores encontrados:
```{r}
rho1 <- sqrt(rho12)
rho2 <- sqrt(rho22)
```

```{r}
rho1
rho2
```
Algumas funçoes no R que reporuduzem a analise
```{r}
c1 = cancor(X, Y)  ## base R function
c1$cor
```


```{r}
c2 = cc(X, Y) ## lib CCA
c2$cor
```


```{r}
c3 = cca(X, Y) ## lib yacca
c3$corr
```

#### b)

Vamos calcular nosso $a_1$ e $b_1$

```{r}
a1 <- CyyInvSq %*% Cyy_svd$u[,1]
a1
```

```{r}
b1 <- CxxInvSq %*% Cxx_svd$u[,1]
b1
```
Vamos calcular nossa variancia de $U_1$ e $V_1$

```{r}
VarU1 <- t(a1) %*% Cyy %*% a1
VarV1 <- t(b1) %*% Cxx %*% b1
```

```{r}
VarU1
VarV1
```

```{r}
matriz_var_a1 = diag(sqrt(c(totalCov[1,1],totalCov[2,2])))
a1_padronizado = matriz_var_a1 %*% a1
a1_padronizado
```
```{r}
matriz_var_b1 = diag(sqrt(c(totalCov[3,3],totalCov[4,4],totalCov[5,5])))
b1_padronizado = matriz_var_b1 %*% b1
b1_padronizado
```






