---
title: "Entrega 1 Multivariada George"
author: "Davi Wentrick Feijó - 200016806"
date: "2023-04-20"
output: 
  pdf_document:
    latex_engine: xelatex
---

```{r setup, include=FALSE}
knitr::opts_chunk$set(echo = TRUE)
```

```{r}
pacman::p_load(tidyverse,knitr,ggcorrplot,Matrix,psych)


matrix_corr <- function(r,p) {
  matriz  = matrix(1,r,r)
  matriz[lower.tri(matriz)] = p
  matriz[upper.tri(matriz)] = p
  
  return(matriz)
}
p = c(0.1, 0.3, 0.5, 0.7, 0.9)
```


### Exercício 13 da Lista 2: Considere uma matriz de correlação (r × r) com a mesma correlação ($\rho$) em todas as células fora da diagonal. Encontre os autovalores e autovetores desta matriz quando r = 2, 3, 4. Generalize seus resultados para qualquer número r de variáveis. Como exemplo, faça $\rho$ = 0.1, 0.3, 0.5, 0.7, 0.9.

A seguir os resultados das matrizes $X_{2\times2}$ com $x_{ii} = 1$ e $x_{ij} = \rho$:

```{r echo=FALSE, message=FALSE, warning=FALSE}
#### Questao 1 ----

#matrizes 2x2
x = 2

cat("Autovalores e Autovetores de uma matriz",x,"x",x,"com p =",p[1])
eigen(matrix_corr(r = x, p= p[1]))
cat("Autovalores e Autovetores de uma matriz",x,"x",x,"com p =",p[2])
eigen(matrix_corr(r = x, p= p[2]))
cat("Autovalores e Autovetores de uma matriz",x,"x",x,"com p =",p[3])
eigen(matrix_corr(r = x, p= p[3]))
cat("Autovalores e Autovetores de uma matriz",x,"x",x,"com p =",p[4])
eigen(matrix_corr(r = x, p= p[4]))
cat("Autovalores e Autovetores de uma matriz",x,"x",x,"com p =",p[5])
eigen(matrix_corr(r = x, p= p[5]))
```
\newpage
A seguir os resultados das matrizes $X_{3\times3}$ com $x_{ii} = 1$ e $x_{ij} = \rho$:
```{r echo=FALSE, message=FALSE, warning=FALSE}
#matrizes 3x3
x = 3

cat("Autovalores e Autovetores de uma matriz",x,"x",x,"com p =",p[1])
eigen(matrix_corr(r = x, p= p[1]))
cat("Autovalores e Autovetores de uma matriz",x,"x",x,"com p =",p[2])
eigen(matrix_corr(r = x, p= p[2]))
cat("Autovalores e Autovetores de uma matriz",x,"x",x,"com p =",p[3])
eigen(matrix_corr(r = x, p= p[3]))
cat("Autovalores e Autovetores de uma matriz",x,"x",x,"com p =",p[4])
eigen(matrix_corr(r = x, p= p[4]))
cat("Autovalores e Autovetores de uma matriz",x,"x",x,"com p =",p[5])
eigen(matrix_corr(r = x, p= p[5]))
```
\newpage
A seguir os resultados das matrizes $X_{4\times4}$ com $x_{ii} = 1$ e $x_{ij} = \rho$:
```{r echo=FALSE, message=FALSE, warning=FALSE}
#matrizes 3x3
x = 4

cat("Autovalores e Autovetores de uma matriz",x,"x",x,"com p =",p[1])
eigen(matrix_corr(r = x, p= p[1]))
cat("Autovalores e Autovetores de uma matriz",x,"x",x,"com p =",p[2])
eigen(matrix_corr(r = x, p= p[2]))
cat("Autovalores e Autovetores de uma matriz",x,"x",x,"com p =",p[3])
eigen(matrix_corr(r = x, p= p[3]))
cat("Autovalores e Autovetores de uma matriz",x,"x",x,"com p =",p[4])
eigen(matrix_corr(r = x, p= p[4]))
cat("Autovalores e Autovetores de uma matriz",x,"x",x,"com p =",p[5])
eigen(matrix_corr(r = x, p= p[5]))

```

\newpage
### Dado o vetor aleatorio $X^{\intercal} = [X_1,X_2,X_3,X_4]$ e o vetor de médias $\mu_{X}^{\intercal} = [3,2,-2,0]$ e a seguinte matriz de variancia-covariancia:

```{r}
#montando as matrizes no R
A = c(1,-1,0,0,1,1,-2,0,1,1,1,-3)
medias = c(3,2,-2,0)
matriz_A = matrix(A,ncol = 4,byrow = TRUE)
sigma_x = diag(3,nrow = 4)
matriz_medias = matrix(medias,ncol = 1)
```

$$
\Sigma_X = \begin{bmatrix} 3 & 0 & 0 & 0 \\ 0 & 3 & 0 & 0  \\ 0 & 0 & 3 & 0  \\ 0 & 0 & 0 & 3  \\ \end{bmatrix}
$$
$$
A = \begin{bmatrix} 1 & -1 & 0 & 0 \\ 1 & 1 & -2 & 0  \\ 1 & 1 & 1 & -3  \\ \end{bmatrix}
$$

#### Encontre a $E(AX)$

Pela linearidade da esperanca temos:

$$
E(AX) = AE(X) = A\mu_{X} \ \ \ \ E(X) = \mu_{X} = (\mu_{X}^{\intercal})^{\intercal}
$$
Logo teremos a seguinte equacao:

$$
E(AX) = \begin{bmatrix} 1 & -1 & 0 & 0 \\ 1 & 1 & -2 & 0  \\ 1 & 1 & 1 & -3  \\ \end{bmatrix} \cdot \begin{bmatrix} 3 \\ 2 \\ -2 \\ 0 \\  \end{bmatrix} 
$$
```{r}
matriz_A %*% matriz_medias
```

$$
E(AX) = \begin{bmatrix} 1 & -1 & 0 & 0 \\ 1 & 1 & -2 & 0  \\ 1 & 1 & 1 & -3  \\ \end{bmatrix} \cdot \begin{bmatrix} 3 \\ 2 \\ -2 \\ 0 \\  \end{bmatrix} = \begin{bmatrix} 1 \\ 9 \\ -3 \end{bmatrix}
$$


#### Encontre a $Cov(AX)$

Sabemos que: 

$$
Cov(AX) = A \cdot \Sigma_X \cdot A^{\intercal}
$$

$$
Cov(AX) = \begin{bmatrix} 1 & -1 & 0 & 0 \\ 1 & 1 & -2 & 0  \\ 1 & 1 & 1 & -3  \\ \end{bmatrix} \cdot \begin{bmatrix} 3 & 0 & 0 & 0 \\ 0 & 3 & 0 & 0  \\ 0 & 0 & 3 & 0  \\ 0 & 0 & 0 & 3  \\ \end{bmatrix} \cdot \begin{bmatrix} 1 & 1 & 1  \\ 1 & 1 & -1 \\ 1 & -2 & 0  \\ -3 & 0 & 0 \end{bmatrix} = \begin{bmatrix} 6 & 0 & 0 \\ 0 & 18 & 0 \\ 0 & 0 & 36 \end{bmatrix}
$$

```{r}
matriz_A %*% sigma_x %*% t(matriz_A)
```




#### Quais pares de combinacao linear tem covariancia igual a zero?

Os pares (1,2);(1,3);(2,1);(2,3);(3,1);(3,2), ou seja todos os pares com $i\neq j$ apresentaram $\sigma = 0$


\newpage
### Exercício 28 da Lista 2: Considere o seguinte conjunto de dados de Pacientes em Tratamento de Hemodiálise.

#### Represente graficamente e através de medidas descritivas.

```{r include=FALSE}
#### Questao 3 ----
dados = c(32, 1.59, 2738.86, 4.2, 24.1
,61, 0.49, 824.26,  3.9, 29.8
,51, 1.14, 1307.03, 4.1, 20.0
,53, 0.74, 925.47,  4.2, 25.0
,24, 1.99, 2787.46, 3.8, 21.5
,65, 1.00, 1222.51, 4.2, 25.0
,35, 2.32, 2038.28, 4.1, 18.7
,45, 0.93, 1061.53, 4.2, 22.0
,57, 0.81, 1657.73, 4.2, 31.2
,32, 1.23, 1652.76, 3.9, 24.3
,66, 0.99, 1636.25, 4.1, 27.7
,27, 1.40, 1845.07, 4.0, 21.8
,54, 1.08, 1542.30, 3.9, 29.0
,55, 1.22, 1214.53, 4.0, 21.1
,50, 0.57, 1451.17, 4.0, 27.1
,48, 0.83, 1786.95, 4.1, 24.7
,28, 1.55, 1975.26, 3.5, 18.8
,66, 1.10, 1248.64, 4.0, 18.9
,66, 0.44, 987.86,  4.0, 27.6
,48, 0.58, 1067.10, 4.3, 26.4
,60, 0.43, 968.62,  4.0, 35.9
,59, 0.66, 836.94,  3.9, 25.3
,50, 1.81, 1197.99, 3.9, 19.5
,29, 1.21, 1818.31, 4.2, 21.8
,40, 0.98, 1238.91, 3.5, 21.9
,47, 1.48, 2153.47, 3.5, 17.3
,52, 0.98, 1720.60, 3.6, 29.7
,54, 1.02, 1906.30, 4.5, 31.9
,53, 0.82, 981.85,  3.9, 26.2
,47, 0.46, 1020.95, 4.4, 31.2
,42, 1.34, 1028.10, 3.6, 18.1
,79, 1.48, 1465.91, 3.9, 18.3
,61, 1.39, 1456.12, 3.9, 24.9)


dados = matrix(dados,ncol = 5, byrow = TRUE)
colnames(dados) = c("idade","proteina","energia","albumina","imc")
dados = as.data.frame(dados)


matriz_covariancia <- cov(dados)

matriz_variancias <- var(dados)

matriz_correlacao <- cor(dados)
```

Matriz de covariancia
```{r echo=FALSE}
kable(matriz_covariancia)
```

Matriz de variancias
```{r echo=FALSE}
kable(matriz_variancias)
```

Matriz de correlacao
```{r echo=FALSE}
kable(matriz_correlacao)
```


```{r echo=FALSE, fig.cap="Gráfico de correlacao entre as variaveis"}
ggcorrplot(matriz_correlacao, method = "circle")
```



\newpage
#### Obtenha a decomposição espectral e verifique se existe indicação de uma possível redução da dimensão do estudo em questão. Justifique.


```{r echo=TRUE}
p <- as.matrix(dados)
p_svd = svd(p)

u = p_svd$u
v = p_svd$v
d = diag(p_svd$d)
```


```{r echo=TRUE}
#2 valores singulares
(p_svd_2 <- svd(p,nu=2,nv=2))
(u2 <- round(p_svd_2$u,1))
(v2 <- round(p_svd_2$v,1))
(d2 <- round(diag(p_svd_2$d[1:2]),1))
```


```{r echo=TRUE}
#3 valores singulares
(p_svd_3 <- svd(p,nu=3,nv=3))
(u3 <- round(p_svd_3$u,1))
(v3 <- round(p_svd_3$v,1))
(d3 <- round(diag(p_svd_3$d[1:3]),1))

var_explicada_2 = tr(d2)/tr(d) * 100 
var_explicada_3 = tr(d3)/tr(d) * 100 

```


```{r echo=FALSE}
cat("escolhendo 2 valores singulares a variancia explicada é:", var_explicada_2) 

cat("escolhendo 3 valores singulares a variancia explicada é:", var_explicada_3)


cat("Uma diferenca de:", var_explicada_3 - var_explicada_2)
```

Logo podemos perceber que uma reducao é possivel, e muito eficaz ja que retem mais de 99% da variancia total do banco de dados!






















