---
title: "Lista Analise Fatorial"
author: "Davi Wentrick Feijó"
date: "2023-06-22"
output: 
  rmdformats::downcute:
    self_contained: true
    thumbnails: false
    lightbox: true
    gallery: false
    highlight: tango
    toc_depth : 4
  html_document:
    toc: false
    toc_depth: 5
    toc_float: true
---

```{r setup, include=FALSE}
knitr::opts_chunk$set(echo = TRUE)
pacman::p_load(tidyverse,psych,readxl,data.table,Matrix,knitr,rmdformats)
```


### 9.1) 

Mostre que a matriz de covriancia $\rho$:
```{r echo=FALSE}
p = matrix(c(1.0,0.63,0.45,
             0.63,1.0,0.35,
             0.45,0.35,1.0),nrow = 3)
p
```

E a matriz de variancia dos erros $\Psi$
```{r echo=FALSE}
psi = matrix(c(0.19,0,0,
               0,0.51,0,
               0,0,0.75),ncol = 3)
psi
```

Escreva $\rho$ na forma $\rho = LL^T + \Psi$

Para isso primeiro vamos encontrar a matriz $LL^T$
```{r}
LLT = p - psi #diagonais contem a comunalidade
LLT
```

Agora podemos reconstruir a matriz na forma desejada
```{r}
p_construido = LLT + psi
p_construido
```

### 9.2) 

#### a)
```{r}
comuna = diag(LLT)
comuna
```

#### b)
```{r}
#cor_xf = Lestimado[1]/(1*comu[1])
```


### 9.3) 

Para calcular a pelo metodo de PCA precisamos encontrar os autovalores e autovetores da matriz $\rho$
```{r}
eigen_p = eigen(p)

autoval <- eigen_p$values

autovet <- eigen_p$vectors
```

Sabemos que a matriz diagonal D contem a $\sqrt{\lambda_i}$ ou seja a raiz dos autovalores
```{r}
D <- matrix(0, nrow = 3, ncol = 3)
diag(D) <- sqrt(autoval)
```

Podemos encontrar a matriz L por meio de $L = e_i \cdot \sqrt{\lambda_i}$, ou seja é a multiplicacao da matriz contendo os autovetores pela matriz diagonal com a raiz dos autovalores
```{r}
Lestimado <- (autovet%*%D)[,1]
LTestimado <- t(Lestimado)
```

E assim podemos finalmente obter nossa matriz $LL^T$
```{r}
LLT <- Lestimado%*%LTestimado
LLT
```

Sabemos que a comunalidade $\hat{h^2}$ pode ser obtida como $\hat{h^2} = L^2$
```{r}
comu <- Lestimado^2
comu
```

A matriz de variancia dos erros pode ser obtida realizando $\hat\Psi = \Sigma - LL^T$
```{r}
psiestimado <- diag(p-LLT)
psiestimado
```

Podemos obter a matriz de residuos fazendo $\Sigma - \hat\Sigma$
```{r}
residuo = p - (LLT+psi)
```

Calculo da variancia explicada pelos autovalores 
```{r}
var_explained = autoval/sum(autoval)
var_explained
```

Podemos verificar tudo isso rodando a funcao que faz a analise fatorial com 1 fator
```{r}
principal(p, nfactors = 1, rotate = 'none',covar = TRUE)
```

obs: Como estamos com 1 fator usamos para os calculos a primeira componente, ou seja somente o primeiro autovetor e autovalor.

### 9.14) Reproducao do exemplo 9.14 do livro

Vamos obter a partir da seguinte matriz de correlacao (Chicken-Bone Data) a analise fatoria pelo metodo das Componentes Principais e Maximo Verossimilhanca
```{r}
variable_names <- c("Skull Length", "Skull Breadth", "Femur Length", "Tibia Length", "Humerus Length", "Ulna Length")


R = matrix(c(1.000, 0.505, 0.569, 0.602, 0.621, 0.603,
             0.505, 1.000, 0.422, 0.467, 0.482, 0.450,
             0.569, 0.422, 1.000, 0.926, 0.877, 0.878,
             0.602, 0.467, 0.926, 1.000, 0.874, 0.894,
             0.621, 0.482, 0.877, 0.874, 1.000, 0.937,
             0.603, 0.450, 0.878, 0.894, 0.937, 1.000),ncol = 6)

colnames(R) <- variable_names
rownames(R) <- variable_names
```

Analise Fatorial PCA
```{r}
AF_prin = principal(R, nfactors = 3, rotate = 'none',
                    covar = TRUE)

print(AF_prin, digits=3, cutoff=.0003)

AF_prin$communality

round(AF_prin$uniquenesses,2)

AF_prin$loadings
```

Analise Fatorial EMV
```{r}
AF_EMV = factanal(covmat = R, factors = 3, rotation = "none")

print(AF_EMV, digits=3, cutoff=.0003)

round(AF_EMV$uniquenesses,2)
AF_EMV$loadings
```

Gráfico dos agrupamentos

```{r echo=FALSE,fig.align='center',out.width = "100%"}
par(mfrow = c(1,2))
plot(AF_prin$loadings[,1], 
     AF_prin$loadings[,2],
     xlab = "Factor 1", 
     ylab = "Factor 2", 
     ylim = c(-1,1),
     xlim = c(-1,1),
     main = "PCA")
abline(h = 0, v = 0)

text(AF_prin$loadings[,1]-0.04, 
     AF_prin$loadings[,2]+0.04,
     colnames(R),
     col="blue")
abline(h = 0, v = 0)

plot(AF_EMV$loadings[,1], 
     AF_EMV$loadings[,2],
     xlab = "Factor 1", 
     ylab = "Factor 2", 
     ylim = c(-1,1),
     xlim = c(-1,1),
     main = "EMV")
abline(h = 0, v = 0)

text(AF_EMV$loadings[,1]-0.04, 
     AF_EMV$loadings[,2]+0.04,
     colnames(R),
     col="blue")
abline(h = 0, v = 0)
```

### 9.6)
```{r}

```

### 9.10)

Usando os dados da Matriz de correlacao do exemplo 9.14 (Chicken-Bone Data)

#### a) Variancia especifica $(\Psi)$
```{r}
LLT = AF_EMV$loadings %*% t(AF_EMV$loadings) 
psi = diag(R - LLT)
psi
```

#### b) As Comunalidades $(h^2)$
```{r}
comu = LLT^2
comu
```

#### c) Proporcao da variancia explicada por cada fator
```{r}
eigen_r = eigen(R)

autoval <- eigen_r$values

autovet <- eigen_r$vectors

var_explained = autoval/sum(autoval)
var_explained
```

#### d) A matriz de residuos
```{r}
residuos = R - (LLT+psi)
residuos
```

### 9.19)
```{r message=FALSE, warning=FALSE}
names = c("sales_growth","sales_profitability","new_account_sales","creativity_test","mechanical_reasoning_test","abstract_reasoning_test","mathematics_test")
data <- read_excel("table9_12-SalespeopleData.xlsx", 
                   col_names = names, col_types = c("numeric", 
                                                    "numeric", "numeric", "numeric", 
                                                    "numeric", "numeric", "numeric"))
cor_data = cor(as.matrix(data))
```

#### a)
```{r message=FALSE, warning=FALSE}
AF2 <- principal(cor_data, nfactors = 2, rotate = 'none', covar = T,n.obs = 50)
AF3 <- principal(cor_data, nfactors = 3, rotate = 'none', covar = T,n.obs = 50)
```

```{r}
AF2
AF3
```

#### b)
```{r message=FALSE, warning=FALSE}
AF2_rotated <- principal(cor_data, nfactors = 2, rotate = 'varimax', covar = T,n.obs = 50)
AF3_rotated <- principal(cor_data, nfactors = 3, rotate = 'varimax', covar = T,n.obs = 50)
```

```{r}
AF2_rotated
AF3_rotated
```

#### c)
Vamos calcular a comunalidade, variancia especifica, a matriz $LL^T$ e a matriz de residuos para m=2
```{r message=FALSE, warning=FALSE}
L = AF2$loadings #nao sai o resultado correto
AF2_comu = AF2$communality
AF2_psi = diag(AF2$uniquenesses)
AF2_LLT = L %*% t(L)
resAF2 <- round(cor(data) - AF2_LLT - AF2_psi,3)
```
```{r}
AF2_comu
AF2_psi
AF2_LLT
resAF2
```

Vamos calcular a comunalidade, variancia especifica, a matriz $LL^T$ e a matriz de residuos para m=3
```{r message=FALSE, warning=FALSE}
AF3_comu = AF3$loadings^3
AF3_psi = diag(AF3$uniquenesses)
AF3_LLT = AF3$loadings %*% t(AF3$loadings)
resAF3 <- round(cor(data) - AF3_LLT - AF3_psi,3)
```

```{r}
AF3_comu
AF3_psi
AF3_LLT
resAF3
```

#### d)
```{r message=FALSE, warning=FALSE}
#m=2
dim(AF2$loadings)

n = dim(data)[1]
p = dim(AF2$loadings)[1]
m = dim(AF2$loadings)[2]

AF2_teste_stat = AF2$chi
AF2_pvalue = AF2$PVAL
```

```{r echo=FALSE}
cat("A estatistica do teste é:", AF2_teste_stat)
cat("O p-valor obtido foi:", AF2_pvalue)
```


```{r message=FALSE, warning=FALSE}
#m=3
dim(AF3$loadings)

n = dim(data)[1]
p = dim(AF3$loadings)[1]
m = dim(AF3$loadings)[2]

AF3_teste_stat = AF3$chi
AF3_pvalue = AF3$PVAL
```

```{r echo=FALSE}
cat("A estatistica do teste é:", AF3_teste_stat)
cat("O p-valor obtido foi:", AF3_pvalue)
```


### 9.21)

Primieras observacoes (head) dos dados de analise (Air Polution Data)
```{r echo=FALSE}
#air polution data 
dt = c(8,98,7,2,12,8,2,7,107,4,3,9,5,3,7,103,4,3,5,6,3,10,88,5,2,8,15,4,
       6,91,4,2,8,10,3, 8,90,5,2,12,12,4,9,84,7,4,12,15,5,5,72,6,4,21,14,4,
       7,82,5,1,11,11,3,8,64,5,2,13,9,4,6,71,5,4,10,3,3,6,91,4,2,12,7,3,
       7,72,7,4,18,10,3,10,70,4,2,11,7,3,10,72,4,1,8,10,3,9,77,4,1,9,10,3,
       8,76,4,1,7,7,3,8,71,5,3,16,4,4,9,67,4,2,13,2,3,9,69,3,3,9,5,3,
       10,62,5,3,14,4,4,9,88,4,2,7,6,3,8,80,4,2,13,11,4,5,30,3,3,5,2,3,
       6,83,5,1,10,23,4,8,84,3,2,7,6,3,6,78,4,2,11,11,3,8,79,2,1,7,10,3,
       6,62,4,3,9,8,3,10,37,3,1,7,2,3,8,71,4,1,10,7,3,7,52,4,1,12,8,4,
       5,48,6,5,8,4,3,6,75,4,1,10,24,3,10,35,4,1,6,9,2,8,85,4,1,9,10,2,
       5,86,3,1,6,12,2,5,86,7,2,13,18,2,7,79,7,4,9,25,3,7,79,5,2,8,6,2,
       6,68,6,2,11,14,3,8,40,4,3,6,5,2)

dados = matrix(dt,ncol = 7, byrow = TRUE)
colnames(dados) = c("wind","solar_radiation","CO","NO","NO2","O3","HC")
head(dados)
```

Matriz de covariancia
```{r}
S_cov = cov(dados)
S_cov
```


```{r}
AF_prin = principal(S_cov, nfactors = 2, rotate = 'none',
                    covar = TRUE)

round(AF_prin$uniquenesses,2)

AF_prin$loadings
```


```{r}
AF_EMV = factanal(covmat = S_cov, factors = 2, rotation = "none")

round(AF_EMV$uniquenesses,2)

AF_EMV$loadings
```

```{r echo=FALSE,fig.align='center',out.width = "100%"}
par(mfrow = c(1,2))
plot(AF_prin$loadings[,1], 
     AF_prin$loadings[,2],
     xlab = "Factor 1", 
     ylab = "Factor 2", 
     ylim = c(-1,1),
     xlim = c(-1,1),
     main = "PCA")
abline(h = 0, v = 0)

text(AF_prin$loadings[,1]-0.04, 
     AF_prin$loadings[,2]+0.04,
     colnames(dados),
     col="blue")
abline(h = 0, v = 0)

plot(AF_EMV$loadings[,1], 
     AF_EMV$loadings[,2],
     xlab = "Factor 1", 
     ylab = "Factor 2", 
     ylim = c(-1,1),
     xlim = c(-1,1),
     main = "EMV")
abline(h = 0, v = 0)

text(AF_EMV$loadings[,1]-0.04, 
     AF_EMV$loadings[,2]+0.04,
     colnames(dados),
     col="blue")
abline(h = 0, v = 0)
```

### 9.22)

```{r}
AF_EMV_regression = factanal(x = dados, factors = 2, rotation = "none",scores = "regression")
head(AF_EMV_regression$scores)
```


```{r}
AF_EMV_least_squares = factanal(x = dados, factors = 2, rotation = "none", scores = "Bartlett")
head(AF_EMV_least_squares$scores)
```


```{r}
AF_prin = principal(S_cov, nfactors = 2, rotate = 'none', covar=TRUE, scores=TRUE)
head(AF_prin$scores)
```

```{r echo=FALSE,fig.align='center',out.width = "100%"}
par(mfrow = c(1,3))
plot(AF_EMV_regression$scores[,1], 
     AF_EMV_regression$scores[,2],
     xlab = "Factor 1", 
     ylab = "Factor 2", 
     ylim = c(-1,1),
     xlim = c(-1,1),
     main = "Scores Regression")
abline(h = 0, v = 0)

plot(AF_EMV_least_squares$scores[,1], 
     AF_EMV_least_squares$scores[,2],
     xlab = "Factor 1", 
     ylab = "Factor 2", 
     ylim = c(-1,1),
     xlim = c(-1,1),
     main = "Scores Least Squares")
abline(h = 0, v = 0)

plot(AF_prin$scores[,1], 
     AF_prin$scores[,2],
     xlab = "Factor 1", 
     ylab = "Factor 2", 
     ylim = c(-1,1),
     xlim = c(-1,1),
     main = "Scores PCA")
abline(h = 0, v = 0)
```


```{r echo=FALSE,fig.align='center',out.width = "100%"}
par(mfrow = c(1,3))
plot(AF_EMV_regression$loadings[,1], 
     AF_EMV_regression$loadings[,2],
     xlab = "Factor 1", 
     ylab = "Factor 2", 
     ylim = c(-1,1),
     xlim = c(-1,1),
     main = "Regression")
abline(h = 0, v = 0)

text(AF_EMV_regression$loadings[,1]-0.04, 
     AF_EMV_regression$loadings[,2]+0.04,
     colnames(dados),
     col="blue")
abline(h = 0, v = 0)

plot(AF_EMV_least_squares$loadings[,1], 
     AF_EMV_least_squares$loadings[,2],
     xlab = "Factor 1", 
     ylab = "Factor 2", 
     ylim = c(-1,1),
     xlim = c(-1,1),
     main = "Least Squares")
abline(h = 0, v = 0)

text(AF_EMV_least_squares$loadings[,1]-0.04, 
     AF_EMV_least_squares$loadings[,2]+0.04,
     colnames(dados),
     col="blue")
abline(h = 0, v = 0)

plot(AF_prin$loadings[,1], 
     AF_prin$loadings[,2],
     xlab = "Factor 1", 
     ylab = "Factor 2", 
     ylim = c(-1,1),
     xlim = c(-1,1),
     main = "PCA")
abline(h = 0, v = 0)

text(AF_prin$loadings[,1]-0.04, 
     AF_prin$loadings[,2]+0.04,
     colnames(dados),
     col="blue")
abline(h = 0, v = 0)
```

### 9.23)
```{r}

```

### 9.25)
```{r}


```


