---
title: "Lista Entrega 4"
author: "Davi Wentrick Feijó"
date: "2023-05-15"
output: pdf_document
---

```{r setup, include=FALSE}
knitr::opts_chunk$set(echo = TRUE)
pacman::p_load(tidyverse,vcd,FactoMineR,factoextra,ca,knitr)
data("Suicide")
```

### Exercício 41 da Lista 5 

O pacote vcd do R possui dados sobre sobre suicídio na Alemanha Ocidental obtidos de Heuer, J., 1979 (Suicide by children and youth). O arquivo possui 306 observações e 6 variáveis



Realize uma análise de correspodências para com as variáveis method e age.group.

(2.5) Indique cada etapa de seu estudo e respectivas conclusões. (a)

As 6 primeiras observacoes do banco
```{r echo=FALSE}
kable(head(Suicide))
```

A tabela de contingencia

```{r echo=FALSE, message=FALSE, warning=FALSE}
tabela_contingencia = as.data.frame(Suicide) %>%
  select(1,3,5) %>%
  group_by(age.group,method)%>%
  summarise(freq = sum(Freq)) %>%
  pivot_wider(names_from = method, values_from = freq)

tabela_contingencia = as.data.frame(tabela_contingencia) %>%
  ungroup() %>%
  select(-1)

names = c("10-20", "25-35", "40-50", "55-65", "70-90")

rownames(tabela_contingencia) = names
kable(tabela_contingencia)
```

\newpage
Os perfis de Linha 

```{r echo=FALSE}
## Calculando perfis de linha e coluna 

perfil_linha = tabela_contingencia/rowSums(tabela_contingencia) #proporcao em relacao ao total das linhas

kable(rbind(round(perfil_linha,2),média = round(colSums(tabela_contingencia)/sum(tabela_contingencia),2)))
```
Os perfis Coluna

```{r echo=FALSE}
perfil_coluna = t(t(tabela_contingencia)/colSums(tabela_contingencia))#proporcao em relacao ao total das colunas 

kable(cbind(round(perfil_coluna,2),média = round(rowSums(tabela_contingencia)/sum(tabela_contingencia),2)))
```

Os valores esperados 
```{r echo=FALSE}
#calculando os valores esperados 
valor_esperado =  rowSums(tabela_contingencia)%o%colSums(tabela_contingencia)/sum(tabela_contingencia)

kable(valor_esperado)
```

(2.5) Calcule e interprete a estatística Qui-Quadrado e a Inércia Total. (b)

```{r echo=FALSE}
chi2 <- sum((tabela_contingencia-valor_esperado)^2/valor_esperado)
gl <- (nrow(tabela_contingencia)-1)*(ncol(tabela_contingencia)-1)
pchi2 <- 1 - pchisq(chi2,gl)
```
```{r echo=FALSE}
cat("A estatistica qui-quadrado foi:",chi2,"com",gl,"graus de liberdade, e o p-valor foi de:",pchi2)
```


```{r echo=FALSE}
n <- sum(tabela_contingencia)
inercia <- chi2/sum(colSums(tabela_contingencia))
```
```{r echo=FALSE}
cat("A inercia dos dados é:",inercia)
```

(2.5) Análise os resíduos em cada célula da tabela e interprete os resultados. (c)

```{r echo=FALSE}
residuos = round(tabela_contingencia - valor_esperado,2)
kable(residuos)
```



(2.5) Apresente um mapa de correspondências e faça um breve resumo dos resultados (d)
gerais da análise.