---
title: "Exercicio Extra lista 4"
author: "Davi Wentrick Feijó - 200016806"
date: "2023-05-17"
output: pdf_document
---

```{r setup, include=FALSE}
knitr::opts_chunk$set(echo = TRUE)
pacman::p_load(tidyverse,readr,fastDummies,factoextra)
```

```{r echo=FALSE, message=FALSE, warning=FALSE}

student_mat <- read_delim("student-mat.csv", 
                          delim = ";", escape_double = FALSE, trim_ws = TRUE)

student_por <- read_delim("student-por.csv", 
                          delim = ";", escape_double = FALSE, trim_ws = TRUE)

selected_cols = c("school", "sex", "address", "famsize", "Pstatus", "Mjob", 
                      "Fjob", "reason", "guardian", "schoolsup", "famsup", "paid",
                      "activities", "nursery", "higher", "internet", "romantic" )

```
### Sobre o Artigo

O artigo fala sobre a Mineração de Dados Educacionais (EDM) que é uma área que busca processar e interpretar dados educacionais para obter conhecimento útil. Um dos principais objetivos da EDM é prever o desempenho dos alunos. No entanto, a alta dimensionalidade dos conjuntos de dados educacionais pode dificultar a análise e a precisão das previsões (Cruse of Dimensionality). Portanto, este estudo propõe o uso da Análise de Componentes Principais (PCA) como uma técnica para reduzir a dimensionalidade dos dados e extrair conhecimento relevante. O PCA é uma técnica bem conhecida que captura a variabilidade dos dados usando poucas dimensões. O estudo também utiliza dois modelos de classificação populares, Máquinas de Vetores de Suporte e Naive Bayes, para realizar as previsões de desempenho dos alunos. Os resultados experimentais mostraram a eficácia do método proposto. Este estudo contribui para o uso do PCA na análise de dados educacionais e na redução da dimensionalidade para tarefas de previsão de desempenho dos alunos.

### Sobre o banco utilizado

Os conjuntos de dados descrevem as realizações dos alunos no ensino médio de duas escolas portuguesas em relação a duas disciplinas: Português e Matemática. Os atributos dos dados incluem notas dos alunos, seus registros demográficos, sociais, financeiros, pessoais e acadêmicos. Esses dados foram coletados por meio de relatórios escolares e questionários. O primeiro conjunto de dados (Dataset I) contém 649 alunos da disciplina de Português e é descrito por 33 atributos. O segundo conjunto de dados (Dataset II) é caracterizado pelos mesmos atributos e se refere às realizações finais dos alunos na disciplina de Matemática.

A nota final é considerada como o atributo de classe, uma vez que estamos interessados em prever o desempenho dos alunos. Em seus estudos, Cortez e Silva relataram que o atributo de classe G3 apresenta alta correlação com os atributos G2 e G1. Isso ocorre porque G3 é a nota do último ano (emitida no 3º período), enquanto G1 e G2 correspondem às notas do primeiro e segundo períodos.

### Tratamento de dados para aplicação da PCA

O objetivo desta etapa é preparar os dados brutos em uma forma adequada que permita a aplicação das técnicas de aprendizado de máquina. Uma análise preliminar nas instâncias de dados e nos atributos dos Conjuntos de Dados I e II mostrou que é necessária alguma forma de pré-processamento, uma vez que os atributos são de diferentes tipos (binários, numéricos e nominais). Primeiro, as instâncias de dados com valores ausentes são removidas, para que possamos lidar com dados consistentes.
Em seguida, como existem atributos nominais, cada um deles é transformado em variáveis dummy, que podem ser definidas como atributos binários que podem assumir o valor "0" ou "1" para indicar a ausência ou presença de um valor categórico específico. 

\newpage
### Analise das notas de Mátematica
```{r echo=FALSE}
#dataset mat
dummy_mat = student_mat %>%
  drop_na() %>%
  dummy_cols(select_columns = selected_cols) %>%
  select(-c(1,2,4,5,6,9,10,11,12,16,17,18,19,20,21,22,23)) %>%
  mutate(G3 = ifelse(G3 >= 10,1,0))
  

results = prcomp(dummy_mat)

var_explained_mat = results$sdev^2 / sum(results$sdev^2)


fviz_eig(results)


round(var_explained_mat[1:10]*100,3)
```


```{r echo=FALSE}
head(student_mat)
```

\newpage

### Analise das notas de Portugues
```{r echo=FALSE}
#dataset port

dummy_por = student_por %>%
  drop_na() %>%
  dummy_cols(select_columns = selected_cols) %>%
  select(-c(1,2,4,5,6,9,10,11,12,16,17,18,19,20,21,22,23)) %>%
  mutate(G3 = ifelse(G3 >= 10,1,0))


results = prcomp(dummy_por)

var_explained_por = results$sdev^2 / sum(results$sdev^2)

fviz_eig(results)

round(var_explained_por[1:10]*100,3)

```

```{r echo=FALSE}
head(student_por)

```

Dentro desse artigo foi usado o scree plot para ter um representaçaõ grafica da variancia de cada componente, uma alternativa pode ser mostrar a probabilidade cumulativa. Porém para esse tipo de gráfico nao tem muitas alternativas de representação.
