---
title: "Lista Normal Multivariada"
author: "Davi Wentrick Feijó"
date: "2023-06-25"
output: 
  rmdformats::downcute:
    self_contained: true
    thumbnails: false
    lightbox: true
    gallery: false
    highlight: tango
    toc_depth : 4
  html_document:
    toc: false
    toc_depth: 5
    toc_float: true
---

```{r setup, include=FALSE}
knitr::opts_chunk$set(echo = TRUE)
pacman::p_load(tidyverse,rmdformats,MASS,mvtnorm,car,psych)
```

### 55)

```{r}
rmvn.svd <-
  function(n, mu, Sigma) {
    p <- length(mu)
    S <- svd(Sigma)
    R <- S$u %*% diag(sqrt(S$d)) %*% t(S$v)
    Z <- matrix(rnorm(n*p), nrow=n, ncol=p)
    X <- Z %*% R + matrix(mu, n, p, byrow=TRUE)
    X
  }

n=100
mu <- c(3, 2)
Sigma <- matrix(c(1, -1.5, -1.5, 4), 
                nrow = 2, ncol = 2)

results = rmvn.svd(n,mu,Sigma)
head(results)
```


### 56)

Seja:
$$
Z \sim N_P(0,I_p)
$$
$$
\sum_{i=1}^{p}Z_i^2 = Z^TZ \sim \chi^2_p
$$
Mas

$$
Z^TZ = (Y - \mu)^T(\Sigma^{1/2})^{-1}(\Sigma^{1/2})^{-1}(Y - \mu)
$$
$$
Z^TZ = (Y - \mu)^T\Sigma^{-1}(Y - \mu) \sim \chi^2_p
$$

### 57)

```{r}
a = -1/2
n=1000
mu <- c(1, 2)
Sigma <- matrix(c(2, a, a, 2), 
                nrow = 2, ncol = 2)

r1 = rmvn.svd(n,mu,Sigma)


dataEllipse(r1,pch=20, 
            main= "a = -0.5")
```


```{r}
a = 1/2
n=1000
mu <- c(1, 2)
Sigma <- matrix(c(2, a, a, 2), 
                nrow = 2, ncol = 2)

r1 = rmvn.svd(n,mu,Sigma)


dataEllipse(r1,pch=20, 
            main= "a = 0.5")
```


```{r}
a = 1
n=1000
mu <- c(1, 2)
Sigma <- matrix(c(2, a, a, 2), 
                nrow = 2, ncol = 2)

r1 = rmvn.svd(n,mu,Sigma)


dataEllipse(r1,pch=20, 
            main= "a = 1")
```


### 58)

$$
A = [1,1]  \ \ \ \  B = [1,-1]
$$

$AY$ e $BY$ sao idependentes se:

$$
A\Sigma B^T = 0
$$

```{r}
mu <- c(2, 2)
Sigma <- matrix(c(1, 0, 0, 1), 
                nrow = 2, ncol = 2)
a = c(1,1)
b = c(1,-1)

t(a) %*% Sigma %*% b #formual do slide nao funciona mas essa sim verificar

#acredito que o R por padrao use os vetores como coluna e nao linha, diferente da demonstracao do slide que assumimos que sao linhas
#logo temos que inverter e comecar com a transposta mas nao tenho certeza 

```



### 59)

### 60) Johnson e Wichern - Exercício 4.26
Nossos dados do problema 
```{r echo=FALSE}
x1 = c(1,2,3,3,4,5,6,8,9,11)
x2 = c(18.95,19,17.95,15.54,14,12.95,8.94,7.49,6,3.99)
dados = data.frame(x1,x2)
dados
```

Matriz de covariancia 
```{r}
S = cov(dados)
S
```

#### a)
Para o calculo da distancia vamos usar a seguinte formula:

$$
m^2_j = A S^{-1}A^T
$$
Onde A é nosso vetor que contem a diferenca da observacao para a media:

$$
A = [X_{j1};X_{j2}]-[\bar{X_1};\bar{X_2}] = [X_{j1} - \bar{X_1};X_{j2}- \bar{X_2}]
$$

```{r}
results = c()
for (i in c(1:10)){
  media = c(mean(x1),mean(x2))
  obs = c(x1[i],x2[i])
  m = t(obs-media) %*% solve(S) %*% (obs-media)
  results[i] = m
}

results
```

#### b)

Queremos as observacoes dentro do contorno de 50% da distribuicao normal. Sabemos que nesse caso a nossa distribuicao segue uma $\chi_2^2$ logo queremos as observacoes menores que $\chi_2^2(0.5)$ que podemos calcular usando o R:

```{r}
qchisq(0.5,2)
```
Filtrando nosso vetor de resultados temos:
```{r}
results[results < qchisq(0.5,2)]
```

#### c)

Vamos ordenar as obsevacoes:

```{r}
obs_ordenadas = sort(results)
```

```{r echo=FALSE,fig.align='center',out.width = "100%"}
plot(obs_ordenadas)
```

#### D)

### 61) Johnson e Wichern - Exercício 4.27

```{r}
oven_number = c(1:42)
radiation = c(0.15,0.09,0.18,0.10,0.05,0.12,0.08,0.05,0.08,0.10,0.7,0.02,0.01,0.10,
              0.10,0.10,0.02,0.10,0.01,0.40,0.10,0.05,0.03,0.05,0.15,0.10,0.15,0.09,
              0.08,0.18,0.10,0.20,0.11,0.30,0.02,0.20,0.20,0.30,0.30,0.40,0.30,0.05)
dados = data.frame(oven_number,radiation)
```


```{r}
obs_ordenadas = sort(unique(radiation))
log_obs = log(obs_ordenadas)
```


```{r echo=FALSE,fig.align='center',out.width = "100%"}
qqnorm(log_obs)
qqline(log_obs)
```



### 62) Johnson e Wichern - Exercício 4.35

### 63) Rencher e Christensen - Problema 4.1

```{r}
sigma1 <- matrix(c(14, 8, 3,
                    8, 5, 2,
                    3, 2, 1), nrow = 3)

sigma2 <- matrix(c(6, 6, 1,
                   6, 8, 2,
                   1, 2, 1), nrow = 3)
```

Vamos calcular a variancia total e generalizada para cada um dos Sigmas!

Sigma 1:
```{r}
var_tot = tr(sigma1)
var_gen = det(sigma1)
```

```{r echo=FALSE}
cat("A variancia total de Sigma 1 é:",var_tot)
cat("A variancia generalizada de Sigma 1 é:",var_gen)
```

Sigma 2:
```{r}
var_tot = tr(sigma2)
var_gen = det(sigma2)
```

```{r echo=FALSE}
cat("A variancia total de Sigma 1 é:",var_tot)
cat("A variancia generalizada de Sigma 1 é:",var_gen)
```



### 64) Rencher e Christensen - Problema 4.2
### 65) Rencher e Christensen - Problema 4.10
### 66) Rencher e Christensen - Problema 4.11
### 67) Rencher e Christensen - Problema 4.12
### 68) Rencher e Christensen - Problema 4.13
### 69) Rencher e Christensen - Problema 4.14
### 70) Rencher e Christensen - Problema 4.17


